臺灣彰化地方法院刑事判決　　　　　　　94年度訴字第1122號
公　訴　人　臺灣彰化地方法院檢察署檢察官
被　　　告　子○○
上列被告因詐欺案件，經檢察官提起公訴（93年度偵字第7946、
8042、8538號，94年度偵字第1482號），本院判決如下：
    主  文
子○○共同常業詐欺，累犯，處有期徒刑貳年陸月。如附表四所
示之物均沒收之。
    事  實
一、子○○前因贓物案件，經臺灣板橋地方法院於民國（下同）
    86年1月30日以85年度易緝字第280號判處有期徒刑4月確定
    ，又因竊盜等案件，經臺灣士林地方法院於86年9月17日以
    85年度易緝字第130號判處竊盜部分有期徒刑5月，違反麻醉
    藥品管理條例部分判處有期徒刑5月確定，三罪經定應執行
    刑1年，於87年11月17日入監，並於88年6月26日因縮短刑期
    執行完畢。詎仍不知悔改，明知其已陷於無資力且信用不良
    ，無力購入大批貨品以資周轉，其得知丑○○於93年2月17
    日向雲林縣政府申請大永商行，營業地址設於雲林縣麥寮鄉
    三盛村中山工業區○○路54之7號及雲林縣麥寮鄉○○村○○路360號，且丑○○於93年3月4日於臺中商業銀行溪湖分
    行開立戶名丑○○，帳號000-00-000000-0號之支票存款戶
    ，竟與丑○○基於共同意圖為自己不法所有，且基於常業詐
    欺之犯意聯絡，由子○○出面，於93年6月23日起至同年10
    月4日止，使用丑○○所設立之大永商行之名義，並佯稱自
    己為丑○○，以親至如附表一所示各商家處所或電話聯絡之
    方式，向金美冠企業有限公司（負責人乙○○）等19家公司
    行號訂購如附表一所示之貨物，並分別於訂貨時、數次訂貨
    之間或賣方交貨之同時，交予賣方票載發票人為丑○○，付
    款人為臺中商業銀行溪湖分行，帳號000-00-000000-0 號如
    附表一所示之支票，以強化賣方對子○○支付貨款意願及能
    力之信心，致各賣方商家均陷於錯誤，將子○○所訂購貨物
    送至大永商行位於雲林縣麥寮鄉三盛村中山工業區○○路54
    之7號之營業處，子○○再轉賣與不知情之蔡志清及姓名、
    年籍不詳之他人獲利（子○○行騙之商家、時間、地點、所
    得財物、詐得時間及開立支票詳附表）, 而恃此詐欺犯行為
    業。嗣如附表一所示之各該商家提示支票均不獲兌現，且陸
    續於93年10月初至大永商行查看，赫然發現大門深鎖，已停
    止營業，撥打子○○所留0000000000等電話亦無法接通，方
    驚覺受騙而報警，經警於93年10月9日，持票搜索大永商行
    位於雲林縣麥寮鄉三盛村中山工業區○○路54之7號之店面
    ，扣得附表二所示之貨品。復經警於同年月13日，持票搜索
    癸○○、秦瑞華（另經臺灣彰化地方法院檢察署檢察官為不
    起訴處分）位於彰化縣二林鎮○○里○○路24號之住宅，扣
    得附表三所示物品，又經警於93年10月18日，在彰化縣員林
    鎮○○路○段319號拘提丑○○到案，始悉上情。
二、案經如附表一所示之被害人（加健飲料有限公司除外）訴由
    彰化縣警察局移送及彰化縣警察局員林分局報請臺灣彰化地
    方法院檢察署檢察官偵查起訴。
    理  由
一、訊據被告子○○對於其自稱丑○○，並以大永商行名義向附
    表所示之商家訂購如附表之貨物等情均坦承無訛，惟矢口否
    認有何常業詐欺之犯行，辯稱：因伊信用不佳，無法申請支
    票使用，始於93年6月23日向丑○○頂讓其所申請之大永商
    行，並以丑○○之名義及支票與附表所示之商家交易，後來
    是因同年10月4日為警誤認伊為通緝犯張文耀遭警帶回警局
    訊問，以致於各商家以為伊係不良商人，紛紛至大永商行位
    於雲林縣麥寮鄉三盛村中山工業區○○路54之7號之店面搬
    走貨品，才導致紛紛跳票，伊並無意詐欺貨物云云。經查：
（一）上揭犯罪事實，業據被害人庚○○、酉○○、壬○○、午
      ○○、丁○○、甲○○、亥○○、黃銘洋、辰○○、吳智
      賢、戊○○於警詢中；被害人未○○、巳○○、辛○、己○○、戌○○、寅○○於警詢及偵訊中；被害人乙○○、
      寅○○於警詢及本院審理時；被害人卯○○於警詢、偵訊
      及本院審理時結證屬實，核與共犯丑○○於警詢中、偵訊
      之供述大致相符，並有大永商行之營利事業登記證1紙、
      臺中商業銀行溪湖分行戶名丑○○、帳號000-00-000000-
      0號之開戶基本資料1份及支票簿影本1本（內含存根42張
      ）、大永商行名片影本1紙、現場照片影本4幀、雲林縣麥
      寮鄉三勝村中山工業區○○路54之7號房屋租賃契約書1份
      、交易明細表1份、東宏商社有限公司（下稱東宏商社）
      送貨單影本3紙、兆津有限公司出貨單1紙、展晨企業股份
      有限公司出貨傳票影本1紙、金美冠百貨企業股份有限公
      司（下稱金美冠公司）送貨單14紙、估價單1紙、金高梁
      實業有限公司（下稱金高梁公司）出貨單影本2紙、卡西
      歐商業機器行機器維修訂出貨單影本6紙、太麒有限公司
      客戶對帳單影本6紙、日香食品行銷貨單影本1紙、大永食
      品行出貨單5紙、大永食品行送貨單影本2紙、大永商行估
      價單影本9紙、廣盈食品有限公司（下稱廣盈公司）出貨
      單影本2紙、金事興家俱批發廣場估價單影本5紙、龍泉食
      品企業有限公司估價單2紙、支票及其退票理由單影本13
      紙、支票影本25紙、大永商行統一發票專用章印文影本1
      紙、贓物認領保管單或領據共6紙、中華電信行動資料查
      詢單1紙等在卷可稽。另被告子○○亦自承其於93年6月23
      日起至同年10月4日止，以丑○○所開立之大永商行名義
      ，向附表一所示之被害人訂購如附表一所示之貨物，並開
      立附表一所示、以丑○○為發票人、付款人為臺中商業銀
      行溪湖分行、帳號000-00-000000-0號之支票，嗣後全部
      遭退票等情。
（二）被告子○○雖辯稱：伊係合法經營，於93年10月4日因為
      警誤認伊係張文耀而遭逮捕，因此出貨廠商至大永商行大
      量搬貨，才會導致跳票云云。惟查，子○○於警詢及本院
      審理時均自承稱：伊因信用不良，因自己名義之支票信用
      破產，無法申請支票使用，故以丑○○之名義買賣貨物及
      開立支票使用等語，足見子○○於經營大永商行之時，已
      知其債信不良，其使用丑○○之名義經營大永商行並使用
      丑○○之支票，顯有增加債信以獲得被害人商家之信任而
      使其出貨之意圖。次查，證人即被害人金美冠公司負責人
      乙○○於本院審理時具結證稱：「向我訂貨的人就是當庭
      的被告子○○，子○○也有承認他有打電話給我，93年6
      月23日有打電話向我訂貨，他說他便利商店要開幕很緊急
      ，要我送百貨過去，日用品的項目很多，（提出送貨單）
      就是金美冠百貨公司送貨的商品，這是當天子○○向我訂
      貨的項目，我當天馬上出貨，當天到被告子○○那邊的時
      候約下午5、6點，是我自己開車送過去，總價38,125元，
      我送到的時候，裡面有一位小姐，我有看到子○○，子○○叫小姐幫我簽收，子○○拿名片給我，提出名片，他就
      是拿這張丑○○的名片給我，提出小姐簽收的簽收單，送
      貨單客戶簽章上面有小姐簽名，當天子○○有給我1萬3千
      元，我在電話中有言明要先給我2分之1的錢，但只有給我
      1萬3千元現金，剩下的錢我要等幾天再去收，一般第一次
      交易的客戶我都會收一半的現金，但子○○說他只有1萬3
      千元，我就說沒關係，其他的我改天再去收，我後來再去
      找子○○好多次，他都不在店裡，我跟小姐交代說要收這
      筆錢，小姐說要問老闆的意思，我就只有交代小姐，我後
      來找了幾個月，這中間我也都沒有進貨給子○○‧‧‧我
      再去找子○○的時候，都見不到人，也都聯絡不到‧‧‧
      。」等語（見本院94年8月30日審理筆錄），證人即被害
      人金事興傢俱批發廣場負責人寅○○於本院審理時亦證稱
      ：被告子○○於93年6月份開始向我買傢俱，剛開始買1
      、2次，金額約2、3萬元，均以現金交易，嗣後於93年7月
      23日、9月28日、同月30日、10月1日共訂購總價為152,30
      0元之貨物，惟僅開立付款日為10月5日及同月6日之支票
      共99,800元，亦均不獲兌現等語（亦見本院本院94年8月
      30日號審理筆錄），證人即明芳電器行負責人卯○○於本
      院審理時證稱：「10月之前的2、3個月，約在8月左右，
      子○○有向我們買吊扇、中古電器，單價都在1萬元以下
      ，子○○之前向我們購買1到3次，總金額不到1萬元，10
      月初子○○總共向我們訂了23萬9千元，還有1筆7萬8千9
      百元的音響、8千8百元的洗衣機，其中10萬9千元的電漿
      電視我沒有載貨給子○○，因為之前貨款尚未給付。」等
      語（見本院94年8月30日審理筆錄），參以被告子○○於
      本院審理時供稱：開的支票都是開一星期，不可以吃的開
      一個半月，大部分都是開一個禮拜等語（見本院94年8月
      30日審理筆錄），而被告於七月份之以丑○○名義所開立
      之票據交易金額713, 917元，八月份票據交易金額為822,
      930元，惟自九月份開始即逐漸大量進貨，九月份票據交
      易金額為2,064, 328元，10月5日至同月15日之後跳票金
      額更高達4,715,489元，有丑○○之支票帳號（000000000
      000號）之交易明細表1份在卷可稽，又被告子○○於93年
      9月25日至同年10月25日短短一個月間，即密集開立高達
      41張之支票，大部分之日期均集中於10月初（4、5、6、7
      四日），亦有戶名丑○○、帳號000000000000 號之臺中
      商業銀行支票簿存根一本附卷可參，足見被告子○○於交
      易之初，雖有以現金交易或開立支票兌現，惟均屬較小額
      之交易，其嗣後於九月底始大量進貨，均開立票期一個星
      期，到期日期相近之支票以資付款，均未獲兌現，其情實
      與一般虛設行號之詐欺份子，於交易初期以小額訂貨並給
      付貨款，以博取交易商家之信任，嗣後大量進貨開立支票
      ，並大量跳票之情形無異。又證人乙○○於本院審理時證
      稱：伊去找子○○催錢的時候，都見不到人，也都聯絡不
      到，而且被告子○○也沒有再打電話給我等語（本院94
      年8月30日審理筆錄），綜觀被告子○○自進貨、開票、
      跳票乃至於無法聯絡甚至逃逸無蹤之過程，亦可知其於9
      月底大量訂貨時，早已無意付款，而非經營不善。又證人
      乙○○於本院審理時證稱：「（我店裡面被搬貨走那天，
      你是否知情？）我不知道，我當天並沒有去搬貨，我是支
      票跳票才知道，93年10月4日那天子○○原本約我晚上要
      去收錢，我有去，但我是去要錢，我沒有看到貨被搬走，
      我去的時候店裡面已經關起來，沒有人，我五點到的時候
      ，你說要晚一點才有錢給我，結果我晚一點約十點多過去
      店裡的時候，店已經關起來了，我沒有看到有人在搬店裡
      面的貨，因為店已經關起來了，我總共去了二次，都沒有
      看到有人搬貨。」（見本院94年8月30日審理筆錄），證
      人卯○○亦證稱：「（店裡面被搬貨走那天，你是否知情
      ？）我不知道，我當天並沒有去搬貨，我是支票跳票才知
      道，93年10月4日那天子○○原本約我晚上要去收錢，我
      有去，但我是去要錢，我沒有看到貨被搬走，我去的時候
      店裡面已經關起來，沒有人，我五點到的時候，你說要晚
      一點才有錢給我，結果我晚一點約十點多過去店裡的時候
      ，店已經關起來了，我沒有看到有人在搬店裡面的貨，因
      為店已經關起來了，我總共去了二次，都沒有看到有人搬
      貨。」（見本院94年8月30日審理筆錄），足見被告子○○辯稱伊原本正常經營生意，係因93年10月4日當天為警
      誤認伊為張文耀而遭帶回警局偵訊，交易廠商聽聞風聲後
      ，紛紛至大永商行內搬走貨品，始導致同年月5日紛紛跳
      票云云，顯屬事後卸責之詞，不足採信。
三、核被告子○○所為，係犯刑法第340條之常業詐欺罪。被告
    子○○就其上開犯行與丑○○之間，有犯意之聯絡及行為之
    分擔，為共同正犯。又被告前因贓物案件，經臺灣板橋地方
    法院於86年1月30日以85年度易緝字第280號判處有期徒刑4
    月確定，又因竊盜等案件，經臺灣士林地方法院於86年9月
    17日以85年度易緝字第130號判處竊盜部分有期徒刑5月，麻
    藥部分判處有期徒刑5月確定，三罪經定應執行刑1年，於87
    年11月17日入監，並於88年6月27日因縮短刑期執行完畢出
    監，此有臺灣高等法院被告前案紀錄表、台灣彰化地方法院
    檢察署刑案資料查註紀錄表各1紙附卷可稽，其受此有期徒
    刑執行完畢後，5年以內再犯有期徒刑以上之罪，應依累犯
    規定加重其刑。爰審酌被告明知其信用不佳，竟以他人之名
    義使商家誤以為其信用良好而與其交易，嗣後並大量進貨，
    且惡意跳票，已造成眾多商家受騙而受害，所生危害難謂輕
    微，且其於犯後未能坦認犯行，及考量其係大永商行之主要
    經營者，其所詐得之貨物高達三百六十餘萬元，及被告之品
    行、犯罪手段、方法等一切情狀，量處如主文所示之刑，以
    示懲儆。扣案如附表四所示之物，係本件被告子○○或共犯
    丑○○所有並供其犯本罪所用之物，均依法併為沒收之宣告
    。
據上論斷，應依刑事訴訟法第299條第1項前段，刑法第28條、第
340條、第47條、第38條第1項第2款，判決如主文。
中　　華　　民　　國　　94　　年　　9 　　月　　21　　日
              刑事第二庭  審判長法  官  石馨文
                                法  官  李水源
                                法  官  黃齡玉
以上正本證明與原本無異。
不服本判決，應於判決送達後10日內，向本院提出上訴狀（ 須
繕本 ）。
告訴人或被害人對於判決如有不服具備理由請求檢察官上訴者，
其上訴期間之計算係以檢察官收受判決正本之日期為準。
中　　華　　民　　國　　94　　年　　9 　　月　　28　　日
                                書記官  施嘉玫
中華民國刑法第340條
以犯第三百三十九條之罪為常業者，處一年以上七年以下有期徒
刑，得併科五萬元以下罰金。
┌──┬───┬────┬────┬───┬───┬───────────────┐
│編號│被害人│訂貨時間│訂貨地點│所訂貨│交貨時│開立支票                      │
│    │      │即詐騙時│即詐騙地│物即總│間即詐│                              │
│    │      │間      │點      │價    │得時間│                              │
├──┼───┼────┼────┼───┼───┼───────────────┤
│一  │乙○○│93年6月 │不詳 (電│各類日│93年6 │無                            │
│    │(金美 │23日    │話聯繫) │常百貨│月23日│                              │
│    │冠百貨│        │        │用品，│      │                              │
│    │企業有│        │        │總價  │      │                              │
│    │限公司│        │        │38125 │      │                              │
│    │)     │        │        │元    │      │                              │
├──┼───┼────┼────┼───┼───┼───────────────┤
│二  │寅○○│93年7月 │金事興家│搖椅5 │不詳  │2張                           │
│    │(金事 │23日、93│俱批發廣│組、床│      │票號        金額       付款日 │
│    │興家俱│年9月28 │場      │組1組 │      │CUＺ0000000  00000元   93.10.05│
│    │批發廣│日、93年│        │、彈簧│      │CUＺ0000000  00000元   93.10.06│
│    │場)   │9月30日 │        │床2塊 │      │                              │
│    │      │、93年10│        │、辦公│      │                              │
│    │      │月1日   │        │桌70cm│      │                              │
│    │      │        │        │*70cm │      │                              │
│    │      │        │        │10組、│      │                              │
│    │      │        │        │辦公桌│      │                              │
│    │      │        │        │120公 │      │                              │
│    │      │        │        │分1組 │      │                              │
│    │      │        │        │、辦公│      │                              │
│    │      │        │        │椅11張│      │                              │
│    │      │        │        │、沙發│      │                              │
│    │      │        │        │組2組 │      │                              │
│    │      │        │        │、大小│      │                              │
│    │      │        │        │茶几  │      │                              │
│    │      │        │        │2組， │      │                              │
│    │      │        │        │總價  │      │                              │
│    │      │        │        │152300│      │                              │
│    │      │        │        │元。  │      │                              │
├──┼───┼────┼────┼───┼───┼───────────────┤
│ 三 │庚○○│93年8月 │尚旺食品│米酒  │93年9 │2張                           │
│    │（尚旺│20日    │行      │630箱 │月22日│票號        金額      付款日  │
│    │食品行│        │        │，總價│      │CUＺ0000000  00000元  93.10.12 │
│    │）    │        │        │170000│      │CUＺ0000000  00000元  93.10.05 │
│    │      │        │        │元    │      │                              │
├──┼───┼────┼────┼───┼───┼───────────────┤
│ 四 │未○○│93年8月 │大永商行│啤酒，│93年8 │14張（3張票號不詳，另11張票號 │
│    │（臺灣│25日起至│        │總價約│月25日│如下）                        │
│    │惠泉啤│93年10月│        │150幾 │起至93│票號        金額      付款日  │
│    │酒股份│5日     │        │萬元  │年10月│CUＺ0000000  000000元  93.10.06│
│    │有限公│        │        │      │5日   │CUＺ0000000   00000元  93.10.04│
│    │司）  │        │        │      │      │CUＺ0000000  000000元  93.10.05│
│    │      │        │        │      │      │CUＺ0000000  000000元  93.10.05│
│    │      │        │        │      │      │CUＺ0000000  000000元  93.10.07│
│    │      │        │        │      │      │CUＺ0000000  000000元  93.10.05│
│    │      │        │        │      │      │CUＺ0000000  000000元  93.09.30│
│    │      │        │        │      │      │CUＺ0000000  000000元  93.10.05│
│    │      │        │        │      │      │CUＺ0000000   00000元  93.10.06│
│    │      │        │        │      │      │CUＺ0000000  000000元  93.10.05│
│    │      │        │        │      │      │CUＺ0000000   00000元  93.10.07│
├──┼───┼────┼────┼───┼───┼───────────────┤
│ 五 │酉○○│93年9月 │大富米酒│米酒，│不詳  │7張（4張未經兌現票號不詳，另外│
│    │（大富│中旬（共│商行    │總價約│      │3張付款日分別為：93年9月18日、│
│    │酒業股│6次）   │        │170餘 │      │93年9月19日、93年9月22日，金額│
│    │份有限│        │        │萬元  │      │約250000元）                  │
│    │公司）│        │        │      │      │                              │
├──┼───┼────┼────┼───┼───┼───────────────┤
│ 六 │壬○○│93年9月 │東宏商社│清欣得│不詳  │7張（3張票號不詳，另4張票號如 │
│    │（東宏│12日起至│有限公司│露水，│      │下：）                        │
│    │商社有│93年10月│        │總價約│      │票號        金額      付款日  │
│    │限公司│3日     │        │470000│      │CUＺ0000000   0000元  93.09.29 │
│    │）    │        │        │元    │      │CUＺ0000000  00000元  93.10.06 │
│    │      │        │        │      │      │CUＺ0000000  00000元  93.10.10 │
│    │      │        │        │      │      │CUＺ0000000  00000元  93.10.05 │
├──┼───┼────┼────┼───┼───┼───────────────┤
│ 七 │午○○│93年9月 │長宏食品│各種泰│93年9 │4張                           │
│    │（長宏│14日    │行      │山飲料│月15日│票號        金額      付款日  │
│    │食品行│        │        │食品  │、93年│CUＺ0000000  00000元  93.10.07 │
│    │）    │        │        │660箱 │9月21 │CUＺ0000000  00000元  93.10.04 │
│    │      │        │        │，總價│日、93│CUＺ0000000  00000元  93.10.05 │
│    │      │        │        │118250│年9月 │CUＺ0000000  00000元  93.09.30 │
│    │      │        │        │元    │25日、│                              │
│    │      │        │        │      │93年9 │                              │
│    │      │        │        │      │月30日│                              │
│    │      │        │        │      │、93年│                              │
│    │      │        │        │      │10月4 │                              │
│    │      │        │        │      │日    │                              │
├──┼───┼────┼────┼───┼───┼───────────────┤
│ 八 │丁○○│93年9月 │不詳（電│金線蓮│不詳  │2張                           │
│    │（金線│15日、93│話聯絡）│飲料2 │      │票號         金額      付款日 │
│    │蓮實業│年10月1 │        │批，總│      │CUＺ0000000   00000元  93.10.12│
│    │有限公│日      │        │價1410│      │CUＺ0000000   00000元  93.10.05│
│    │司）  │        │        │00元  │      │                              │
│    │      │        │        │      │      │                              │
├──┼───┼────┼────┼───┼───┼───────────────┤
│ 九 │甲○○│93年9月 │冠銨消防│消防器│不詳  │1張                           │
│    │（冠銨│23日、93│器材公司│材滅火│      │票號          金額     付款日 │
│    │消防器│年9月27 │        │器9組 │      │CUＺ0000000   00000元  93.10.06│
│    │材有限│日      │        │、照明│      │                              │
│    │公司）│        │        │燈11組│      │                              │
│    │      │        │        │、三合│      │                              │
│    │      │        │        │一電擊│      │                              │
│    │      │        │        │棒1組 │      │                              │
│    │      │        │        │、大蠻│      │                              │
│    │      │        │        │牛電擊│      │                              │
│    │      │        │        │棒1組 │      │                              │
│    │      │        │        │，總價│      │                              │
│    │      │        │        │36500 │      │                              │
│    │      │        │        │元    │      │                              │
├──┼───┼────┼────┼───┼───┼───────────────┤
│ 十 │亥○○│93年9月 │不詳（電│各種不│不詳  │2張                           │
│    │（龍泉│23日、93│話聯絡）│同價位│      │票號        金額      付款日  │
│    │食品企│年9月24 │        │之醬油│      │CUＺ0000000  00000元  93.10.05 │
│    │業有限│日      │        │66打，│      │CUＺ0000000  00000元  93.10.05 │
│    │公司）│        │        │總價  │      │                              │
│    │      │        │        │47300 │      │                              │
│    │      │        │        │元    │      │                              │
├──┼───┼────┼────┼───┼───┼───────────────┤
│十一│申○○│93年9月 │展晨企業│各種統│93年9 │1張                           │
│    │（展晨│25日    │股份有限│一食品│月27日│票號        金額      付款日  │
│    │企業股│        │公司    │飲料  │      │CUＺ0000000  00000元  93.10.05 │
│    │份有限│        │        │200箱 │      │                              │
│    │公司）│        │        │，總價│      │                              │
│    │      │        │        │29600 │      │                              │
│    │      │        │        │元    │      │                              │
├──┼───┼────┼────┼───┼───┼───────────────┤
│十二│盧衣秀│93年9月 │不詳（電│監視器│不詳  │5張                           │
│    │（卡西│25日、93│話聯絡）│材10組│      │票號        金額      付款日  │
│    │歐商業│年9月30 │        │、電腦│      │CUＺ0000000  00000元  93.10.05 │
│    │機器行│日、93年│        │10組、│      │CUＺ0000000 000000元  93.10.05 │
│    │）    │10月3日 │        │數位放│      │CUＺ0000000  00000元  93.10.05 │
│    │      │、93年10│        │影機2 │      │CUＺ0000000  00000元  93.10.05 │
│    │      │月5日   │        │台、收│      │CUＺ0000000 000000元  93.10.08 │
│    │      │        │        │銀機1 │      │                              │
│    │      │        │        │台，總│      │                              │
│    │      │        │        │價    │      │                              │
│    │      │        │        │489000│      │                              │
│    │      │        │        │元    │      │                              │
├──┼───┼────┼────┼───┼───┼───────────────┤
│十三│巳○○│93年9月 │太麒有限│各種牛│      │1張                           │
│    │（太麒│25日    │公司    │奶飲料│      │票號         金額     付款日  │
│    │有限公│        │        │300箱 │      │CUＺ0000000   00000元  93.10.05│
│    │司）  │        │        │，總價│      │                              │
│    │      │        │        │44000 │      │                              │
│    │      │        │        │元    │      │                              │
│    │      │        │        │      │      │                              │
├──┼───┼────┼────┼───┼───┼───────────────┤
│十四│卯○○│93年9月 │明芳電器│電視2 │      │1張（另1張票號為CUA0000000之支│
│    │（明芳│27日至93│行      │台、冰│      │票係購買電漿電視，惟卯○○因被│
│    │電器行│年10月2 │        │箱1台 │      │告先前貨款未支付而未將電漿電視│
│    │）    │日      │        │、洗衣│      │交付被告）                    │
│    │      │        │        │機2台 │      │票號         金額     付款日  │
│    │      │        │        │、伴唱│      │CUＺ0000000  000000元  93.10.05│
│    │      │        │        │音響1 │      │                              │
│    │      │        │        │組、2 │      │                              │
│    │      │        │        │台分離│      │                              │
│    │      │        │        │式冷氣│      │                              │
│    │      │        │        │，總價│      │                              │
│    │      │        │        │239000│      │                              │
│    │      │        │        │元    │      │                              │
├──┼───┼────┼────┼───┼───┼───────────────┤
│十五│辛○（│93年9月 │不詳（電│各種豆│93年9 │2張                           │
│    │永裕珍│28日    │話聯絡）│乾食品│月28日│票號        金額      付款日  │
│    │商行）│        │        │共900 │、93年│CUＺ0000000  00000元  93.10.06 │
│    │      │        │        │箱，總│9月29 │CUＺ0000000  00000元  93.10.05 │
│    │      │        │        │價1387│日、93│                              │
│    │      │        │        │50元  │年10月│                              │
│    │      │        │        │      │1日、 │                              │
│    │      │        │        │      │93年10│                              │
│    │      │        │        │      │月4日 │                              │
├──┼───┼────┼────┼───┼───┼───────────────┤
│十六│己○○│93年9月 │不詳（電│鱈魚香│不詳  │1張                           │
│    │（廣盈│29日、93│話聯絡）│絲、香│      │票號        金額      付款日  │
│    │食品有│年10月1 │        │魚片、│      │CUＺ0000000  00000元  93.10.04 │
│    │限公司│日、93年│        │食品鐵│      │                              │
│    │）    │10月4日 │        │板燒等│      │                              │
│    │      │        │        │，總價│      │                              │
│    │      │        │        │60350 │      │                              │
│    │      │        │        │元    │      │                              │
├──┼───┼────┼────┼───┼───┼───────────────┤
│十七│辰○○│93年10月│不詳（電│米酒、│93年10│不詳                          │
│    │（兆津│2日     │話聯絡）│高梁酒│月2日 │                              │
│    │有限公│        │        │、臺灣│      │                              │
│    │司）  │        │        │啤酒，│      │                              │
│    │      │        │        │總價  │      │                              │
│    │      │        │        │14308 │      │                              │
│    │      │        │        │元    │      │                              │
├──┼───┼────┼────┼───┼───┼───────────────┤
│十八│丙○○│93年10月│不詳（電│各種飲│93年10│1張                           │
│    │（日香│2日     │話聯絡）│料餅乾│月2日 │票號        金額      付款日  │
│    │食品行│        │        │食品共│      │CUＺ0000000  000000元  93.10.07│
│    │）    │        │        │400箱 │      │                              │
│    │      │        │        │，總價│      │                              │
│    │      │        │        │108000│      │                              │
│    │      │        │        │元    │      │                              │
├──┼───┼────┼────┼───┼───┼───────────────┤
│十九│戊○○│93年10月│加健飲料│黑松汽│93年10│1張                           │
│    │（加健│4日     │有限公司│水、黑│月4日 │票號        金額      付款日  │
│    │飲料有│        │        │松沙士│      │CUＺ0000000  00000元   93.10.05│
│    │限公司│        │        │共70箱│      │                              │
│    │）    │        │        │，總價│      │                              │
│    │      │        │        │16400 │      │                              │
│    │      │        │        │元    │      │                              │
└──┴───┴────┴────┴───┴───┴───────────────┘
附表二：警方於大永商行位於雲林縣麥寮鄉三盛村中山工業區○○路54之7號之店面，所扣得之物品清單
編號　貨品名稱　　　 單位　 數量　　 所有人
　 1　 黑松汽水　　　　箱　　 50　　　加健飲料有限公司（
　　　　　　　　　　　　　　　　　　　業務員戊○○洽辦 ）
　 2　 清欣得露活性水　箱　　 16　　　莊勝雄
　 3　 味全東方茶館　　箱　　 135　　 太麒有限公司（代表
　　　　　　　　　　　　　　　　　　　人巳○○）
　 4　 愛之味黑糖麥　　箱　　 6　　　 同上
　　　 仔茶
　 5　 雙門冰箱　　　　臺　　 2　　　 不詳
　 6　 碗裝泡麵　　　　包　　 52　　　不詳
　 7　 包麵　　　　　　包　　 35　　　不詳
　 8　 洋竽片　　　　　包　　 50　　　不詳
　 9　 貨物架　　　　　組　　 6　　　 不詳
　10　 沙發（紅色）　　組　　 1　　　 寅○○（金事興傢俱
　　　　　　　　　　　　　　　　　　　批發廣場負責人）
　11　 辦公桌　　　　　只　　 1　　　 同上
　12　 電腦桌　　　　　只　　 7　　　 同上
備註：除編號4至9交由該屋所有人林朝輝保管外，餘皆發還被害
　　　 人。
附表三：警方於癸○○、秦瑞華位於彰化縣二林鎮○○里○○路
        24號住宅搜索扣得之物品
編號　物品名稱　　　 單位　 數量　　 所有人
　 1　 清欣得露活性水　箱　　 169　　 東宏商社有限公司（
　　　　　　　　　　　　　　　　　　　代表人壬○○）
　 2　 臺中商業銀行溪　本　　　1　　　 丑○○
　　　 湖分行支票簿（
　　　 戶名：丑○○、
　　　 帳號：0000000）
　 3　 大永商行進銷貨　張　　 1　　　 子○○
　　　 紀錄單
　 4　 6207-HX自小客　 張　　 2　　　 同上
　　　 車違規單
　 5　 大永商行抵債貨　張　　 6　　　 秦瑞華
　　　 物銷貨紀錄
　 6　 大永商行在職證　張　　 1　　　 同上
　　　 明書
　 7　 電話聯絡簿　　　張　　 3　　　 同上
　 8　 郵局存簿（戶名　本　　 1　　　 同上
　　　 ：秦瑞華，局號
　　　 0000000，帳號
　　　 0000000）
　 9　 臺中商業銀行二　本　　 1　　　 同上
　　　 林分行存簿（戶
　　　 名：秦瑞華，帳
　　　 號：0000000000
　　　 00）
　10　 本票（發票人：　張　　 3　　　 同上
　　　 胡碧、黃玉煌、
　　　 黃吉興）
　11　 臺中商業銀行二　張　　 5　　　 同上
　　　 林分行支票（發
　　　 票人：蔡志清)
　12　 臺中商業銀行二　本　　 1　　　 癸○○
　　　 林分行存簿（戶
　　　 名：癸○○，帳
　　　 號：0000000000
　　　 00）
備註1：編號5之銷貨紀錄，其中1張係記載於編號6之在職證明
　　　　書背面。
備註2：除編號2、3、5、6扣案外，餘皆發還所有人，文書並影
　　　　印附卷。
附表四
編號　物品名稱　　　 單位　 數量　　 所有人
  1　 臺中商業銀行溪　本　　　1　　　 丑○○
 　　 湖分行支票簿（
 　　 戶名：丑○○、
 　　 帳號：0000000）
  2　 大永商行進銷貨　張　 　 1　　　 子○○
 　　 紀錄單
